【裁判字號】    89,上易,301
【裁判日期】    890322
【裁判案由】    賭博
【裁判全文】
臺灣高等法院高雄分院刑事判決                    八十九年度上易字第三一號
    上  訴  人
    即  被  告  乙○○
右上訴人因賭博案件，不服臺灣屏東地方法院八十八年度易字第一五九三號中華民國
八十九年一月十一日第一審判決（起訴案號：臺灣屏東地方法院檢察署八十八年度偵
字第七一三七號），提起上訴，本院判決如左：
      主  文
上訴駁回。
      事  實
一、乙○○與綽號「秀枝」之不詳姓名成年女子，共同意圖營利，並基於概括之犯意
    ，由「秀枝」擔任組頭，乙○○擔任俗稱「柱仔腳」之角色，自民國八十八年六
    月中旬某日起，至八十八年十月二十六日止，由乙○○提供屏東縣林邊鄉○○村
    ○○路二十三號住處供他人簽賭而成為公眾得出入場所，經營六合彩賭局，設置
    賭博簽單，提供附表所示之台號、特三尾、二星、三星等四種方式，聚集不特定
    之賭客簽賭號碼而賭博財物，而以每星期二及星期四開獎之香港六合彩中獎號碼
    所組合之數字為依據決定輸嬴賭博財物；賭客每簽賭一支號碼賭注為新台幣（下
    同）十元或一百元，如簽中，由綽號「秀枝」之女子賠付九倍至五百三十倍不等
    之彩金，若未簽中，則賭注悉歸綽號「秀枝」之女子所有，乙○○則每接受簽賭
    一支號碼，從中抽取五元圖利，嗣於八十八年十月二十六日下午五時五十分許，
    經警在上開住處查獲，並扣得其所有供經營六合彩用之簽單四張、六合彩手冊一
    本。
二、案經屏東縣警察局東港分局移送臺灣屏東地方法院檢察署檢察官偵察起訴。
    理  由
一、訊據上訴人即被告乙○○對於右揭時地，擔任俗稱「柱仔腳」，由「秀枝」擔任
    組頭，經營六合彩賭局，提供附表所示之台號、特三尾、二星、三星等四種方式
    ，聚集不特定之賭客，以每星期二及星期四開獎之香港六合彩中獎號碼所組合之
    數字為依據決定輸嬴賭博財物；如簽中，由綽號「秀枝」之女子賠付九倍至五百
    三十倍不等之彩金，若未簽中，則賭注悉歸綽號「秀枝」之女子所有，伊每一支
    號碼從中抽取五元圖利之事實坦承不諱，並有被告所有供賭博用之簽單四張、六
    合彩手冊一本扣案可佐。被告犯行，事證明確，足以認定。
二、核被告意圖營利，提供上開場所並聚眾賭博，所為係犯刑法第二百六十六條第一
    項在公眾得出入之場所賭博罪、第二百六十八條前段之意圖營利供給賭博場所罪
    及後段之意圖營利聚眾賭博罪。被告與綽號「秀枝」之成年女子間，有犯意聯絡
    及行為分擔，為共同甲犯。被告先後多次經營各期六合彩賭博之供給賭場、聚眾
    賭博及普通賭博犯行，均係反覆實施而犯同一之罪名，顯係各基於概括犯意為之
    ，均應論以連續犯，分別以一罪論，並加重其刑。被告所犯圖利供給賭博場所罪
    、圖利聚眾賭博置及普通賭博罪三罪，係基於一個賭博犯意之決定，達成其同一
    犯罪之各個舉動，為法律概念上之一行為，其以一行為觸犯上開三罪名，為想像
    競合犯，應依刑法第五十五條規定從一重之圖利聚眾賭博罪處斷。
三、原審因依刑法第二十八條、五十六條、第二百六十六條第一項前段、第二百六十
    八條、第五十五條、第四十一條、第三十八條第一項第二款，罰金罰鍰提高標準
    條例第一條前段、第二條規定，並審酌被告經營俗稱「六合彩」賭博，危害社會
    善良風俗，犯後坦承犯行，態度良好，經營六合彩賭博期間尚非甚長，金額不多
    ，及其犯罪之動機、目的均在於圖利等一切情狀，爰量處有期徒刑五月，並諭知
    如易科罰金之折算標準。扣案之六合彩手冊一本、簽單四張，為被告所有供經營
    六合彩賭博所用之物，業據被告供明在卷，應依刑法第三十八條一項第二款宣告
    沒收。認事用法，均無違誤，量刑亦稱允當，被告上訴指摘量刑過重，為無理由
    ，應予駁回。
據上論結，應依刑事訴訟法第三百六十八條，判決如主文。
本案經檢察官林應華到庭執行職務。
中    華    民    國     八十九     年       三       月     二十二     日
                              臺灣高等法院高雄分院刑事第六庭
                                  審判長法官  陳吉雄
                                        法官  江泰章
                                        法官  周賢銳
右甲本證明與原本無異。
不得上訴。
                                      書記官  高文輝
中    華    民    國     八十九     年       三       月    二十四      日
附錄：本判決論罪科刑法條：
刑法第二百六十六條
在公共場所或公眾得出入之場所賭博財物者，處一千元以下罰金。但以供人暫時娛樂
之物為賭者，不在此限。
當場賭博之器具與在賭檯或兌換籌碼處之財物，不問屬於犯人與否，沒收之。
刑法第二百六十八條
意圖營利，供給賭博場所或聚眾賭博者，處三年以下有期徒刑，得併科三千元以下罰
金。
附表：
┌──┬──┬────────────────┬───────┬────┐
│編號│俗稱│  賭    博      方      式      │  所犯法條    │備    註│
├──┼──┼────────────────┼───────┼────┤
│    │    │由賭客自０００至九九九共一千個號│              │        │
│    │特  │碼中，每簽押一個號碼，賭注新台幣│刑法第二百六十│        │
│１  │    │（下同）一百元，猜六合彩三、四、│六條第一項前段│        │
│    │三  │五、組個位數號碼依序組三位數字，│、第二百六十八│        │
│    │    │如押中由組頭給付倍數不等之賭金  │條            │        │
│    │尾  │，如不中，賭注歸組頭所有。      │              │        │
├──┼──┼────────────────┼───────┼────┤
│    │台  │由賭客自００至九九一百個號碼中，│刑法第二百六十│        │
│    │    │每簽押一個號，賭注十  元，猜押六│六條第一項前段│        │
│２  │    │合彩各組個位數號碼依序組合成之五│刑法第二百六十│        │
│    │    │組二位數，如押中，由組頭給付倍數│八條          │        │
│    │號  │不等之賭金，如不中，賭          │              │        │
│    │    │金歸組頭所有。                  │              │        │
├──┼──┼────────────────┼───────┼────┤
│    │二  │核對香港政府發行每星期二、四開獎│              │        │
│    │    │六合彩六組號碼，每次猜押二組號碼│刑法第二百六十│        │
│３  │    │（０一號－四十七號），每二組賭注│六條第一項前段│        │
│    │    │一百元，如押中，可得倍數不等之賭│、第二百六十八│        │
│    │星  │金，如未押中，賭金歸組頭所有    │條            │        │
├──┼──┼────────────────┼───────┼────┤
│    │三  │核對香港政府發行每星期二、四開獎│              │        │
│    │    │六合彩六組號碼，每次猜押三組號碼│刑法第二百六十│        │
│４  │    │（０一號－四十七號），每三組賭注│六條第一項前段│        │
│    │    │一百元，如押中，可得三萬元倍數不│、第二百六十八│        │
│    │    │等之賭金，如未押中，賭金歸組頭所│條            │        │
│    │星  │有。                            │              │        │
└──┴──┴────────────────┴───────┴────┘
                                                                       Ａ


司法院資訊處製作；財團法人民間司法改革基金會備份。
